【裁判字號】    90,交聲,236
【裁判日期】    901228
【裁判案由】    違反道路交通管理處罰條例聲明異議
【裁判全文】
臺灣桃園地方法院交通事件裁定                      九十年度交聲字第二三六號
    異  議  人  甲○○
    即受處分人
右受處分人因違反道路交通管理處罰條例案件，對原處分機關行政院交通部公路局新
竹區監理所桃園監理站於九十年八月一日所為之桃監裁五字第駕裁五二－ＡＣ000
0000號處分，聲明異議，本院裁定如左：
        主  文
異議駁回。
        理  由
一、異議意旨略以：異議人甲○○於民國八十九年一月二十二日十六時二十分許，駕
    駛車號ＤＱ－一二八二號自小客車，行經臺北市○○○道時，為臺北市政府警察
    局士林分局交通分隊舉發跨越雙白線行駛，惟伊係因斯時行駛至該處，遇有二位
    員警在路口前方放置拒馬，無法前進，只好跨越雙白線繼續前行，如該處內線車
    道不允車輛通行，理應在前一路口就須指揮車輛靠右，而非任車輛駛入後再為舉
    發引君入甕，因認原處分顯然有誤，爰為本件異議等語。
二、按汽車在雙向四車道行駛時，除準備停車或臨時停車外，不得駛出路面邊線或跨
    越兩條車道行駛，道路交通安全規則第九十八條第一項第五款定有明文，違反上
    開規定者，依道路交通管理處罰條例第四十五條第一項第十二款、第六十三條之
    規定，處汽車駕駛人新臺幣（下同）六百元以上一千八百以下罰鍰，並記違規點
    數一點。經查：（一）本件異議人違規處係在臺北市○○○○道之復興橋頭（南
    向北）處，該路口前方在橋面中段處之道路路面，即劃設有內側第一、二車道供
    左轉之左轉指示標線、外側車道供直行之直行指示標線，且內側第二車道與外側
    車道間繪有雙白線，禁止車輛跨越行駛之事實，該處現場照片附卷可稽，足見異
    議人前述指稱該路口前方並無任何指示標線，引君入甕云云，尚屬誤會。（二）
    異議人既不否認其原行駛於內側車道而跨越雙白線直行上仰德大道之事實，堪認
    其有前述違規之行為至明。（三）又異議人雖辯稱，伊原欲左轉，因前方遭員警
    放置拒馬無法前進，只好跨越雙白線而上仰德大道云云。惟查，經本院傳訊證人
    即斯時舉發之員警余政慶證稱：因該處有許多車輛均係違規走左轉車道上陽明山
    （仰德大道），故渠等於內側第二車道及外側車道間放置拒馬，以區○○○○道
    與直行車道而加以管制，渠等拒馬之放置並未妨害左轉車輛之通行，異議人斯時
    不是要左轉而是要上山，因錯行車道，忽然改車道切出來，後面的車不小心就會
    撞上，伊拍照採證後，異議人亦係駕車直行開上陽明山等語；參以異議人之申訴
    書亦記載：伊係行經士林「往仰德大道」的方向，無奈無法「前進」，只好往右
    跨越雙白線「繼續前行」等語，足見異議人嗣辯稱原欲左轉云云，顯不可採。依
    異議人所述，警員放置拒馬意在妨害所有左轉車輛之通行，實已違事理；況若警
    員設置拒馬阻塞左轉車輛之通行，該處理應造成交通堵塞，惟異議人卻稱：當時
    伊前面沒有塞車，伊是第一台被拒馬阻止不能通行之左轉車云云，衡情，實屬無
    稽，洵不可採。綜上，異議人前開異議理由，並無足採，裁決機關科處異議人罰
    鍰新臺幣一千八百元，並記違規點數一點當無違誤，異議人之異議，核無理由，
    應予駁回。
據上論斷，應依道路交通管理處罰條例第八十七條第二項、道路交通案件處理辦法第
十九條，裁定如主文。
中        華        民        國      九十      年  十二    月  二十八  日
                                臺灣桃園地方法院交通法庭
                                      法  官  林  曉  芳
右正本證明與原本無異。
如不服本裁定，應於裁定送達後五日內向本院提出抗告狀。
                                      書記官  巫  孟  蓉
中        華        民        國      九十一    年    一    月    二    日


司法院資訊處製作；財團法人民間司法改革基金會備份。
